【裁判字號】    97,上訴,1442
【裁判日期】    970915
【裁判案由】    違反槍砲彈藥刀械管制條例
【裁判全文】
臺灣高等法院高雄分院刑事判決        97年度上訴字第1442號
上  訴  人
即  被  告  甲○○
                    現另案於臺灣台南監獄執行中
上列上訴人因違反槍砲彈藥刀械管制條例案件，不服臺灣高雄地
方法院96年度訴字第3756號中華民國97年7 月10日第一審判決（
起訴案號：臺灣高雄地方法院檢察署96年度偵字第31756 號，併
辦案號：96年度偵字第31756 號），提起上訴，本院判決如下：
     主  文
上訴駁回。
     理  由
一、按上訴書狀應敘述具體理由；又第二審法院認為上訴書狀未
    敘述理由或上訴有刑事訴訟法第362 條前段之情形者，應以
    判決駁回之，同法第361 條第2 項、第367 條前段定有明文
    。而所謂具體理由，必係依據卷內既有訴訟資料或提出新事
    證，指摘或表明第一審判決有何採證認事、用法或量刑等足
    以影響判決本旨之不當或違法，而構成應予撤銷之具體事由，
    始克當之（例如：依憑證據法則具體指出所採證據何以不具
    證據能力，或依憑卷證資料，明確指出所為證據證明力之判
    斷如何違背經驗、論理法則）；倘僅泛言原判決認定事實錯
    誤、違背法令、量刑失之過重或輕縱，而未依上揭意旨指出
    具體事由，或形式上雖已指出具體事由，然該事由縱使屬實
    ，亦不足以認為原判決有何不當或違法者（例如：對不具有
    調查必要性之證據，法院未依聲請調查亦未說明理由，或援
    用證據不當，但除去該證據仍應為同一事實之認定），皆難
    謂係具體理由，俾與第二審上訴制度旨在請求第二審法院撤
    銷、變更第一審不當或違法之判決，以實現個案救濟之立法
    目的相契合，並節制濫行上訴（最高法院97年度台上字第89
    2 號判決參照）。
二、本案上訴人即被告雖於上訴期間屆滿（即97年8 月8 日）前
    提出上訴書狀，然其上訴理由狀僅泛指原審未考量其犯罪動
    機、犯罪後態度、量刑過苛及未審酌被告於原審有利之證人
    證詞等語。惟查：被告於原審審理中對持有空氣槍一節已坦
    承不諱，其未指出有何位證人之如何證詞未予審酌，其泛稱
    原審對有利於證人未予審酌，難認係有具體理由。另原審於
    量刑審酌欄內已針對被告犯罪之動機及犯後坦承犯行之情節
    予已審酌後始量刑，被告上開指稱亦屬無稽。是被告前開上
    訴意旨，並未具體敘述原審判決有何違背法令之處，其上訴
    即不合法律上之程式。再上訴不合法律上之程式之情形，依
    刑事訴訟法第367 條但書規定：「但其情形可以補正而未經
    原審法院命其補正者，審判長應定期先命補正。」，係指上
    訴書狀未敘述理由，原審未命補提理由書狀之情形。換言之
    ，應認僅於被告上訴未敘述理由時，原審法院可命其補正，
    而未經原審法院命其補正，第二審法院審判長始應定期間先
    命補正，苟被告提起上訴時，上訴書狀已載理由者，即不適
    用。茲上訴書狀敘述之上訴理由是否具體，既非原審法院可
    命補正之事項，即毋庸先命補正。從而，上訴人即被告之上
    訴理由書狀未敘述具體理由，依上開規定，顯屬違背法律上
    之程式，應由本院依同法第367 條前段、第372 條，不經言
    詞辯論判決如主文。
中    華    民    國    97    年    9     月    15    日
                刑事第三庭  審判長法  官  周賢銳
                                  法  官  黃仁松
                                  法  官  施柏宏
以上正本證明與原本無異。
如不服本判決應於收受本判決後10日內向本院提出上訴書狀，其
未敘述上訴理由者，並得於提起上訴後10日內向本院補提理由書
狀（均須按他造當事人之人數附繕本）「切勿逕送上級法院」。
中    華    民    國    97    年    9     月    15    日
                                  書記官  白  蘭


司法院資訊處製作；財團法人民間司法改革基金會備份。
